【裁判字號】    99,訴緝,68
【裁判日期】    990917
【裁判案由】    偽造文書等
【裁判全文】
臺灣桃園地方法院刑事判決              99年度訴緝字第68號
公  訴  人  臺灣桃園地方法院檢察署檢察官
被      告  甲○○
上列被告因偽造文書等案件，經檢察官提起公訴（97年度偵字第
22885 號、第25715 號），被告為有罪之陳述，本院合議庭裁定
改行簡式審判程序，並判決如下：
    主  文
甲○○犯如附表一編號(一)(二)(三)(四)(五)(六)所示之罪，各處如附表一編
號(一)(二)(三)(四)(五)(六)所示之刑，扣案如附表一編號(二)(三)(四)(五)(六)所示沒
收物均沒收。應執行有期徒刑貳年捌月，扣案如附表一編號(二)(三)
(四)(五)(六)所示沒收物均沒收。
    事  實
一、甲○○前因恐嚇取財等案件，經臺灣花蓮地方法院以97年度
    易字第45號判決判處有期徒刑4 月、4 月，定應執行有期徒
    刑6 月，嗣於民國97年5 月5 日確定，並於97年9 月15日因
    易科罰金執行完畢（就下列事實二(三)恐嚇取財部分、二(四)詐
    欺未遂、恐嚇取財部分及四詐欺未遂部分部分構成累犯，另
    甲○○其餘前案因尚未執行完畢，於本件並不構成累犯，詳
    如理由所述）。
二、甲○○與黃楹承（業經本院以97年度訴字第1250號判決判處
    有期徒刑3 月、3 月、3 月、4 月、3 月，定應執行有期徒
    刑1 年，並於98年9 月7 日確定）共同基於意圖為自己不法
    所有之犯意聯絡，於97年7 月起，在報紙分類廣告或求職便
    利通上刊登廣告，佯稱位於桃園縣龜山鄉○○路○ 段616 號
    （97年10月後遷移至同路段608 號）之通隆運輸公司（下稱
    通隆公司）徵求司機，使乙○○、己○○、丁○○、丙○○
    誤以為真前往應徵（有關丙○○部分，黃楹承因與甲○○有
    金錢糾紛而未參與），再由甲○○告以錄取，並以公司提供
    車輛須擔保公司權益為由，要求乙○○等人簽署車輛失竊願
    負責之切結同意書及供作擔保之本票，再由甲○○安排乙○○等人駕駛公司提供之車輛前往指定地點載送事先由甲○○
    、黃楹承及有詐欺取財犯意聯絡之江林奇（業經本院以97年
    度訴字第1250號判決判處有期徒刑3 月，並於98年9 月7 日
    確定）所安排佯裝旅客亦有詐欺取財犯意聯絡之樓明雄（業
    經本院以97年度訴字第1250號判決判處有期徒刑3 月、3 月
    、3 月，定應執行有期徒刑7 月，並於98年9 月7 日確定）
    、張育琳（業經本院以97年度訴字第1250號判決判處有期徒
    刑2 月，並於98年9 月7 日確定）、徐梅玲（業經本院以97
    年度訴字第1250號判決判處有期徒刑4 月、4 月，應執行有
    期徒刑7 月，並於98年12月7 日確定）、王雅萍（業經本院
    以97年度訴字第1250號判決判處有期徒刑2 月、2 月，應執
    行有期徒刑3 月，並於98年9 月7 日確定）、林雅雪（通緝
    中）及不知情之陳怡儒（業經本院以97年度訴字第1250號判
    決判處無罪，上訴後經臺灣高等法院以99年度上易字第843
    號判決上訴駁回，並於99年5月31日確定）等人，隨後進行
    旅遊行程。甲○○、黃楹承、樓明雄等人再伺機持備份鑰匙
    取走上開車輛，並以車輛失竊為由，要求乙○○等人給付高
    額之賠償。其等各次分工及犯罪情節詳述如下：
  (一)甲○○向乙○○詐欺未遂、恐嚇取財既遂部分：
    乙○○於97年7 月12日閱讀報紙得知通隆公司應徵司機，當
    日即依報載電話與甲○○聯絡後前往該公司面試，翌日（13
    日）甲○○以電話通知其錄取，並告以公司提供車輛，為擔
    保公司權益，須帶同2 位保證人簽署切結書、本票，乙○○
    遂於同年月15日帶同母親曹黃桂英及配偶葉栗戀前往該公司
    ，簽立其為本人、曹黃桂英及葉栗戀擔任保證人之切結同意
    書1 份（車輛毀損、碰撞或遺失願負全責）及本票1 張（面
    額新臺幣（下同）63萬840 元）交予甲○○，甲○○隨即派
    遣乙○○駕駛車號U9-5148 號自用小客貨車（該車輛係由甲○○於97年7 月間以22萬元向張鵬購買，並由黃楹承覓得不
    知情之友人戊○○，取得戊○○之同意，將上開車輛登記於
    戊○○名下），前往臺北縣板橋火車站載送由黃楹承以5 千
    元為代價（惟並未給付）所安排喬裝旅客而有詐欺取財犯意
    聯絡之樓明雄、張育琳及不知情之2 人之子（共3 人），進
    行臺北2 日遊，乙○○依行程先前往臺北縣瑞芳鎮九份，再
    到臺北縣新店市烏來那魯灣溫泉渡假飯店住宿，並將上開車
    輛停放於飯店停車場內。黃楹承遂於翌日（16日）凌晨4時
    許持備份鑰匙取走上開車輛，並依甲○○之指示藏放至花蓮
    縣吉安鄉宜昌國小前之停車格內（嗣於7 月下旬由甲○○以
    2 萬元賣予張鵬，張鵬將該車輛拆解後，變賣予資源回收場
    ；張鵬業經本院以97年度訴字第1250號判決無罪，上訴後經
    臺灣高等法院以99年度上易字第843 號判決上訴駁回，並於
    99年5 月31日確定），而乙○○於16日上午8 時許前往取車
    時發現該車輛失竊，隨即報警，並通知甲○○到場協助處理
    。嗣甲○○要求乙○○依上開本票金額賠償，乙○○發覺有
    異，藉詞拖延，甲○○等人始未得逞。甲○○旋另基於意圖
    為自己不法所有之犯意，向乙○○恫稱：如果不賠錢將找人
    向保證人曹黃桂英、葉栗戀催討，並查封乙○○房子等語，
    使乙○○心生畏懼，於97年7 月23日交付交付25萬元予甲○○。
  (二)黃楹承向己○○詐欺未遂、恐嚇取財未遂部分：
    己○○於97年8 月12日閱讀報紙得知通隆公司應徵司機，當
    日即依報載電話與甲○○聯絡後前往該公司面試，甲○○嗣
    於同年月14日通知己○○錄取一事，並告以公司提供車輛，
    為擔保公司權益，須帶同保證人到公司簽署切結書、本票，
    己○○遂於同日帶同妻子陳家盈前往該公司簽立其為本人、
    陳家盈為保證人之切結同意書1 份及本票1 張（面額77萬元
    ）交予甲○○，甲○○隨即派遣己○○駕駛車號U7-1587 號
    自用小客車（該車輛係由甲○○於97年8 月間以11萬5 千元
    向張鵬購買，並由黃楹承覓得不知情之友人徐煥榮，取得徐
    煥榮之同意，將上開車輛登記於徐煥榮名下），前往臺北市
    臺北火車站西門載送由黃楹承以5 千元為代價（惟並未給付
    ）所安排喬裝旅客而有詐欺取財犯意聯絡之徐梅玲及不知情
    之陳怡儒，進行3 天2 夜之旅遊行程。己○○依行程先後前
    往臺北縣板橋市林家花園、新店市碧潭，同日晚間前往宜蘭
    縣員山鄉夢想家民宿住宿。翌日（15日）徐梅玲以太累為由
    取消行程，直到同日晚間7 時許始前往羅東夜市，並於晚間
    10時許返回該民宿，其後己○○又自行開車外出閒逛，途中
    徐梅玲以其0000000000號行動電話聯絡己○○，己○○未接
    電話，甲○○又來電詢問是否開車外出，並要其幫徐梅玲購
    買衛生棉，己○○遂依甲○○之指示購買衛生棉，並於翌日
    （16日）凌晨3 時返回該民宿，將上開車輛停放於該民宿之
    停車場後，隨即將衛生棉交予徐梅玲。甲○○旋委由不知情
    之張鵬持備份鑰匙至該停車場取走上開車輛，張鵬並依甲○○之指示，將該車停放在花蓮縣壽豐鄉月眉大橋下附近（該
    車輛於同年9 月1 日為警尋獲，並經甲○○領回後交予張鵬
    ，請張鵬以6 萬元賣予車商）。己○○於97年8 月16日上午
    9 時30分許發現上開車輛失竊，報警處理，並通知甲○○，
    甲○○因人在花蓮，委由黃楹承到場協助處理。嗣後甲○○
    隨即要求己○○賠償，己○○因心生懷疑而未賠償。詎甲○○另基於意圖為自己不法所有之犯意，向己○○恫稱：如果
    不賠償，將對己○○家人不利等語，並於97年8 月22日、23
    日以其所有0000000000號行動電話發送簡訊至己○○行動電
    話恫稱：「你們倆夫妻是怎樣電話都不接趕緊回電」、「操
    他媽的已傳訊息告知你倆夫妻要接我電話還是不接幹要我撕
    破臉是嗎回訊息給我星期一幾點要處理」、「操他媽的你倆
    夫妻要嘛就跑遠一點不然你倆夫妻就是看看盈如你南投家公
    司已查出來不聯絡沒關係不接電話沒關係給公司等你兩夫妻
    到星期一不要認為公司對你倆夫妻沒輒」等語，要求己○○
    賠償61萬元，致己○○心生畏懼，然因心有不甘而未付款。
  (三)甲○○向丁○○詐欺未遂、恐嚇取財既遂部分：
    丁○○於97年9 月8 日經朋友介紹得知通隆公司應徵司機一
    事，遂前往該公司應徵，經甲○○面試後告以錄取，並約定
    同年月11日派遣其載送旅客出遊。丁○○於同年月10日前往
    公司為翌日出遊行程作準備，甲○○又告以公司提供車輛，
    為擔保公司權益，須簽署切結書、本票，丁○○遂簽立切結
    同意書1 份及本票1 張（面額47萬3 千元）交予甲○○。翌
    日（11日）丁○○依先前規劃，駕駛車號U6-1177 號自用小
    貨車（該車輛係由甲○○於97年9 月間以12萬5 千元向張鵬
    購買，由張鵬持其保管之蕭聖嚴證件，將上開車輛登記於蕭
    聖嚴名下）前往臺北縣板橋火車站載送分別由甲○○、黃楹
    承所安排喬裝旅客而有詐欺取犯意聯絡之王雅萍、徐梅玲及
    其等帶同不知情之小孩1 位（共3 位），進行2 天1 夜之旅
    遊行程。王雅萍並事先以其妹妹王雅欣所申辦交由其使用之
    0000000000號行動電話撥打徐梅玲0000000000號行動電話商
    談瞞騙司機一事。嗣丁○○依行程載送3 人前往臺北縣板橋
    林家花園，再前往臺北市木柵動物園，丁○○並將上開車輛
    停放於木柵動物園前之停車場內隨同旅客入園，途中王雅萍
    、徐梅玲分別持上開行動電話撥打電話或傳送簡訊予徐梅玲
    所申辦交由黃楹承使用之0000000000號行動電話，告訴黃楹
    承其等當下行蹤，黃楹承復以其上開行動電話撥打甲○○所
    有之0000000000號行動電話告以當下情況。直至木柵動物園
    丁○○停車入園後，黃楹承即指示有詐欺取財犯意聯絡之樓
    明雄持備份鑰匙至該停車場取走上開車輛，並藏放在臺北縣
    新店市山區（該車輛於同年月16日在臺北縣新店市○○路12
    號旁為警尋獲，由甲○○領回後賣予新莊某不詳之中古車商
    ）。同日下午4 時30分許，丁○○發現上開車輛遭竊，隨即
    報警，並告訴甲○○，甲○○因人在花蓮，委由黃楹承到場
    協助處理。嗣丁○○主動與甲○○、黃楹承商談賠償一事，
    然因甲○○、黃楹承所提出金額過高而未果。甲○○旋另基
    於意圖為自己不法所有之犯意，向丁○○恫嚇：如果不賠錢
    ，將對丁○○家人生命安全不利等語，使丁○○心生畏懼，
    允諾賠償20萬元，然又因上開車輛於97年9 月16日為警尋獲
    加上丁○○不堪甲○○之言詞恐嚇，擔心家人安全，而於97
    年9 月16日至19日間某日改為賠償3 萬6 千元及紅包3 千6
    百元予甲○○。
  (四)甲○○向丙○○詐欺未遂、恐嚇取財既遂部分：
    丙○○於97年10月2 日，因閱讀求職便利通刊登之廣告得知
    通隆公司應徵司機，遂於翌日（3 日）前往該公司應徵，經
    甲○○告知錄取，並以公司提供車輛使用須擔保公司權益為
    由，要求丙○○帶同保證人到公司簽署切結書、本票，另留
    下其0000000000號行動電話供丙○○聯絡之用。丙○○遂於
    翌日（4 日）帶同親戚繆河源、李月眉至該公司，簽立以其
    為本人，親戚繆河源、李月眉擔任保證人之切結同意書1 份
    及本票1 張（面額50萬元）交予甲○○，甲○○即安排丙○○於翌日（5 日）上午9 時40分許駕駛車號2D-8521 號自用
    小客車（該車輛係由王雅萍於97年10月間以其母親楊滿妹名
    義所購買，並提供予甲○○、江林奇使用）至臺中統聯轉運
    站載送江林奇所安排有詐欺取財犯意聯絡之林雅雪及某真實
    姓名年籍不詳自稱「黃文隆」之成年男子（共2 人），進行
    旅遊行程。丙○○依行程載送客人至臺中月眉育樂世界，於
    同日10時10分許將上開車輛停放在月眉育樂世界之停車場，
    甲○○另安排某真實姓名年籍不詳之人持備份鑰匙至該停車
    場取走上開車輛，並由王雅萍指示藏放在其不知情之表姊位
    於臺中市○區○○路2 段49巷大樓之地下停車場。嗣於同日
    10時20分許，丙○○發現上開車輛遭竊，通知月眉育樂世界
    保全人員，並撥打甲○○上開行動電話告知車輛失竊一事，
    甲○○遂委由不知情之韋耀君到場協助處理。嗣甲○○要求
    丙○○賠償50萬元，經雙方於97年10月9 日商談後改為27萬
    元，然丙○○因懷疑甲○○等人為詐騙集團，藉故拖延，始
    未得逞。甲○○嗣另基於意圖為自己不法所有之犯意，向丙○○恫嚇：若不賠償就要到丙○○家中找人處理等語，並打
    電話予丙○○親戚繆河源等人要錢，致丙○○心生畏懼，遂
    依甲○○之意，匯款2 萬予甲○○。
三、甲○○對戊○○行使偽造私文書、詐欺部分：
    甲○○與黃楹承另共同基於意圖為自己不法所有之犯意聯絡
    ，於97年7 月上旬某日，以投資通隆公司，每月可獲利3 萬
    元為由，邀戊○○投資22萬元購買先前已登記於其名下之車
    號U9-5148 號自用小客貨車，戊○○不疑有他，交付22萬元
    予甲○○，並給予黃楹承3 萬元作為酬謝。嗣甲○○、黃楹
    承明知該車輛已於97年7 月16日報失竊，並經甲○○交予不
    知情之張鵬報廢拆解而滅失，竟仍於97年7 月26日承前詐欺
    取財之犯意聯絡並共同基於偽造私文書後行使之犯意聯絡，
    由甲○○以「九合汽車租賃有限公司」（下稱九合公司）及
    負責人「陳照明」之名義，偽造九合公司為承租人之汽車租
    賃契約書1 份，並持其事先委由不知情他人偽刻之「九合汽
    車租賃有限公司」及「陳照明」印章，於該契約書上偽造「
    九合汽車租賃有限公司」及「陳照明」之印文各2 枚（共4
    枚），又簽名、捺指印，偽造「陳照明」署押共4 枚（含簽
    名2 枚及指印2 枚），而持之向戊○○訛稱：通隆公司與九
    合公司合作，要將戊○○所有上開車輛出租予九合公司，請
    戊○○簽立汽車租賃契約云云，並提出予戊○○在該契約出
    租人欄位簽名，戊○○不疑有他，遂在汽車租賃契約上出租
    人欄簽名按指印。嗣於97年8 月1 日甲○○即以該車輛遭黃
    楹承之友人竊走，戊○○無法履行上開契約為由，要求戊○○賠償約30萬元，經戊○○與甲○○多次協調，將賠償金額
    降為5 萬元後，戊○○始於97年8 月12日交付5 萬元予甲○○。
四、甲○○詐欺蘇寶尺未遂部分：
    甲○○、黃楹承、樓明雄共同基於意圖為自己不法所有之犯
    意聯絡，於97年9 月底某日，由樓明雄以特殊色筆（該特殊
    筆所寫下的字跡遇水會消失）在便條紙上寫下5 組簽注號碼
    （其中有某2 組以上號碼重複），經黃楹承轉交甲○○，由
    甲○○持至蘇寶尺所經營之投注站簽注（址設花蓮縣新城鄉
    ○○路2 號），並請老闆娘在該張寫有簽注號碼之便條紙上
    簽名，當日晚間開獎後，樓明雄旋將便條紙上原簽注號碼竄
    改為中獎號碼，並經黃楹承交由甲○○，由甲○○持至投注
    站向蘇寶尺佯稱：其簽注號碼有中獎200 萬元，因投注站作
    業疏失重複輸入同一組號碼，要求投注站賠償云云，黃楹承
    則以0000000000號行動電話（為徐梅玲所有，詳如前述）瞭
    解現場情況，並撥打甲○○所有0000000000號行動電話商談
    蘇寶尺賠償一事，然因蘇寶尺認為甲○○有意詐騙，報警處
    理，甲○○等人始未得逞。
五、嗣經桃園縣政府警察局報請臺灣桃園地方法院檢察署檢察官
    指揮偵辦，聲請臺灣桃園地方法院核發通訊監察書進行通訊
    監察蒐證後，再於97年10月30日經臺灣桃園地方法院檢察署
    檢察官指揮，持拘票、搜索票，至通隆公司搜索，另於如附
    表二所示地點，拘提如附表二所示甲○○等人到案，並扣得
    如附表一編號(二)(三)(四)(五)(六)所示之物等物，始悉上情。
六、案經桃園縣政府警察局移送臺灣桃園地方法院檢察署檢察官
    偵查起訴。
    理  由
一、本件被告甲○○所犯係死刑、無期徒刑或最輕本刑為3 年以
    上有期徒刑或高等法院管轄第一審案件以外之罪，其於準備
    程序期日就被訴事實為有罪之陳述，經本院告知簡式審判程
    式之旨，並聽取公訴人、被告之意見後，經合議庭裁定由受
    命法官獨任進行簡式審判程序，是依刑事訴訟法第273 條之
    2 規定，本件之證據調查，不受同法第159 條第1 項、第16
    1 條之2、第161 條之3 、第163 條之1 及第164 條至第170
     條規定之限制，合先敘明。
二、前揭犯罪事實，業據被告甲○○坦承不諱，且有同案被告黃
    楹承、張育琳、王雅萍、樓明雄、江林奇、徐梅玲證述明確
    及證人即被害人乙○○、己○○、丁○○、丙○○、戊○○
    、蘇寶尺證述甚詳，復有切結同意書、本票、報紙徵職廣告
    、求職便利通、車輛使用契約書、那魯灣溫泉渡假飯店住宿
    登記表、夢想家花園休閒民宿訂房單、8 月行程表、9 月行
    程表、和解切結書、汽車租賃契約書、合作金庫銀行匯款申
    請書回條聯（以上均影本）、車籍查詢資料、宜蘭縣政府警
    察局車輛協尋電腦輸入單、通訊監察譯文在卷可按，並有丙○○本票、丙○○切結同意書扣案可佐證，被告甲○○前揭
    犯行應堪認定。
三、論罪科刑部分：
  (一)核被告甲○○所為，係犯如附表一各編號所示之罪。被告甲○○與黃楹承、樓明雄、張育琳就如附表一編號(一)所示詐欺
    取財部分，被告甲○○與黃楹承、徐梅玲就如附表一編號(二)
    所示詐欺取財部分，被告甲○○與黃楹承、王雅萍、徐梅玲
    、樓明雄就如附表一編號(三)所示詐欺取財部分，被告甲○○
    與王雅萍、江林奇、林雅雪就如附表一編號(四)所示詐欺取財
    部分，被告甲○○與黃楹承就如附表一編號(五)所示之罪，被
    告甲○○與黃楹承、樓明雄就如附表一編號(六)所示之罪，有
    犯意聯絡及行為分擔，均為共同正犯。又如附表一編號(五)所
    示之罪，係由甲○○利用不知情之他人偽造「九合汽車租賃
    有限公司」及「陳照明」之印章，應論以間接正犯。而偽造
    印章及印文係偽造私文書之階段及部分行為，偽造私文書後
    復持以行使，偽造之低度行為復為行使之高度行為所吸收，
    均不另論罪。又被告甲○○以一行為同時觸犯上開行使偽造
    私文書罪及詐欺取財罪，為想像競合犯，應從一重之行使偽
    造私文書罪處斷。被告甲○○所犯上開10罪，犯意各別，行
    為互殊，均應予分論併罰。
  (二)被告甲○○曾受事實欄所載之徒刑執行完畢，此有臺灣高等
    法院被告前案紀錄表存卷供參，其受徒刑之執行完畢，於5
    年內故意再犯如附表一編號(三)恐嚇取財部分、(四)詐欺、恐嚇
    取財部分及(六)詐欺部分之有期徒刑以上之罪，為累犯，應依
    刑法第47條第1 項規定，加重其刑。至甲○○前因重利案件
    （犯罪時間為88年8 月間、89年8 月16日至89年10月初、89
    年10月8 日、89年11月15日），經臺灣臺北地方法院以92年
    度訴字第51號判決判處有期徒刑4 月、6 月、6 月、5 月，
    定應執行有期徒1 年7 月，並於95年5 月15日確定，於96年
    3 月20日易科罰金；另因誣告案件（犯罪時間為93年3 月25
    日），經臺灣花蓮地方法院以94年度易字第84號判決判處有
    期徒刑3 月，並於94年6 月17日確定，於94年7 月20日易科
    罰金；又因行使偽造文書案件（犯罪時間為91年11月14日）
    ，經臺灣花蓮地方法院以95年度簡字第81號判決判處有期徒
    刑5 月，並於96年1 月15日確定，嗣經臺灣花蓮地方法院以
    96年度聲減字第1052號裁定減為有期徒刑2 月15日，並於96
    年11月20日易科罰金；另因偽造文書案件（犯罪時間為92年
    1 月27日至92年6 月27日），經臺灣花蓮地方法院以96年度
    訴字第486 號判決判處有期徒刑4 月，上訴後經臺灣高等法
    院花蓮分院以97年度上訴字第228 號判決上訴駁回，而於97
    年12月30日確定，被告於99年7 月12日入監服刑，刑期至99
    年11月11日，經核，上開各案件均於臺灣花蓮地方法院94年
    度易字第84號判決確定前所犯，合於定應執行刑之要件，是
    於上開案件均執行完畢前，仍不能認為執行完畢，故於本件
    不構成累犯。另甲○○因偽造文書案件（犯罪時間為94年7
    月20日至95年2 月17日前某日），經臺灣花蓮地方法院以95
    年度花簡字第282 號判決判處有期徒刑3 月，並於95年5 月
    11日確定，嗣於95年6 月15日易科罰金；又因違反槍砲彈藥
    刀械管制條例案件（犯罪時間為94年11間至95年1 月13日）
    ，經臺灣花蓮地方法院以96年度訴字第380 號判決判處有期
    徒刑1 年9 月確定，上訴後經臺灣高等法院花蓮分院以97年
    度上訴字第251 號判決上訴不合法駁回，並於97年11月28日
    確定，刑期自99年11月12日起算，至101 年8 月11日，上開
    2 案件，合於定應執行刑之要件，依前所述，亦尚未執行完
    畢，於本件不構成累犯，附此敘明。
  (三)又被告甲○○就如附表一編號(一)(二)(三)(四)(六)所示詐欺取財犯行
    、如附表一編號(二)恐嚇取財犯行（詳如附表一所示），雖已
    著手詐欺、恐嚇取財行為，惟未得手，為未遂犯，應依刑法
    第25條第2 項之規定按既遂犯之刑減輕之，其中如附表一編
    號(四)(六)詐欺取財部分並就上開刑之加重及減輕，依法先加後
    減之。
  (四)審酌被告甲○○之犯罪動機、手段、所生之危害及犯後坦承
    犯行之態度並與被害人乙○○、丁○○、丙○○達成和解等
    一切情狀，分別量處如主文所示之刑，並定其應執行之刑。
四、扣案如附表一編號(二)(三)(四)(六)所示之沒收物，為共犯甲○○等
    人所有（詳如附表一所示），供犯罪所用之物，應依刑法第
    38條第1 項第2 款之規定宣告沒收。又按偽造之印章、印文
    或署押，不問屬於犯人與否，沒收之，刑法第219 條定有明
    文。本案共犯甲○○委由不知情之他人所偽造之「九合汽車
    租賃有限公司」及「陳照明」印章各1 顆，雖未扣案，然無
    證據證明業已滅失而不復存在，不問屬於犯人與否，仍應依
    刑法第219 條之規定宣告沒收。又甲○○及黃楹承以該印章
    偽造之汽車租賃契約書，因交付被害人戊○○而喪失所有權
    ，已非屬被告所有之物，自不得宣告沒收，然其上所附著之
    「九合汽車租賃有限公司」及「陳照明」印文各2 枚（共4
    枚）、「陳照明」署押共4 枚（含簽名2 枚及指印2 枚），
    係偽造之印文、署押，不問屬於犯人與否，亦應依刑法第21
    9 條之規定宣告沒收。至其餘扣案物，並無證據證明係被告
    所有，供本案犯罪所用之物，又非違禁物，爰不為沒收之諭
    知。
據上論斷，應依刑事訴訟法第273 條之1 第1 項、第299 條第1
項前段，刑法第28條、第216 條、第210 條、第339 條第1 項、
第3 項、第346 條第1 項、第3項、第55條前段、第25條第2 項
、第47條第1 項、第219 條、第38條第1 項第2 款、第51條第5
款，刑法施行法第1 條之1 第1 項、第2 項前段，判決如主文。
本案經檢察官陳淑蓉到庭執行職務。
中    華    民    國    99    年    9     月    17    日
                  刑事第四庭    法  官  林宜靜
以上正本證明與原本無異。
如不服本判決應於收受判決後10日內向本院提出上訴書狀，並應
敘述具體理由。其未敘述上訴理由者，應於上訴期間屆滿後20日
內向本院補提理由書( 均須按他造當事人之人數附繕本) 「切勿
逕送上級法院」。
                                書記官  王明玉
中    華    民    國    99    年    9     月    17    日
附錄論罪科刑法條
刑法第339 條、第346 條、第216 條、第210 條
中華民國刑法第210條
（偽造變造私文書罪）
偽造、變造私文書，足以生損害於公眾或他人者，處 5 年以下
有期徒刑。
中華民國刑法第216條
（行使偽造變造或登載不實之文書罪）
行使第 210 條至第 215 條之文書者，依偽造、變造文書或登載
不實事項或使登載不實事項之規定處斷。
中華民國刑法第339條
（普通詐欺罪）
意圖為自己或第三人不法之所有，以詐術使人將本人或第三人之
物交付者，處 5 年以下有期徒刑、拘役或科或併科 1 千元以下
罰金。
以前項方法得財產上不法之利益或使第三人得之者，亦同。
前二項之未遂犯罰之。
中華民國刑法第346條
（恐嚇取財得利罪）
意圖為自己或第三人不法之所有，以恐嚇使人將本人或第三人之
物交付者，處 6 月以上 5 年以下有期徒刑，得併科 1 千元以
下罰金。
以前項方法得財產上不法之利益，或使第三人得之者，亦同。
前二項之未遂犯罰之。
附表一
┌──┬────┬───────┬───────────────┬────────────┐
│編號│犯罪事實│所犯法條      │所犯之罪及所處之刑            │沒收物                  │
├──┼────┼───────┼───────────────┼────────────┤
│(一)  │乙○○部│刑法第339 條第│甲○○共同意圖為自己不法之所有│                        │
│    │分      │3項 、第1 項之│，以詐術使人將本人之物交付，未│                        │
│    │        │詐欺取財未遂罪│遂，處有期徒刑月；又意圖為自│                        │
│    │        │、刑法第346 條│己不法之所有，以恐嚇使人將本人│                        │
│    │        │第1 項之恐嚇取│之物交付，處有期徒刑柒月。    │                        │
│    │        │財既遂罪。    │                              │                        │
├──┼────┼───────┼───────────────┼────────────┤
│(二)  │己○○部│刑法第339 條第│甲○○共同意圖為自己不法之所有│行動電話壹支（含00000000│
│    │分      │3 項、第1 項之│，以詐術使人將本人之物交付，未│06號SIM 卡壹張）、行動電│
│    │        │詐欺取財未遂罪│遂，處有期徒刑月；又意圖為自│話壹支（含0000000000號  │
│    │        │、刑法第346 條│己不法之所有，以恐嚇使人將本人│SIM 卡壹張）（分別為徐梅│
│    │        │第3 項、第1 項│之物交付，未遂，處有期徒刑伍月│玲、甲○○所有）        │
│    │        │之恐嚇取財未遂│。                            │                        │
│    │        │罪。          │                              │                        │
├──┼────┼───────┼───────────────┼────────────┤
│(三)  │丁○○部│刑法第339 條第│甲○○共同意圖為自己不法之所有│行動電話支（各含      │
│    │分      │3 項、第1 項之│，以詐術使人將本人之物交付，未│0000000000號、0000000000│
│    │        │詐欺取財未遂罪│遂，處有期徒刑月；又意圖為自│號、0000000000號SIM 卡壹│
│    │        │、刑法第346 條│己不法之所有，以恐嚇使人將本人│張）（分別為徐梅玲、徐梅│
│    │        │第1 項之恐嚇取│之物交付，累犯，處有期徒刑捌月│玲、甲○○所有）        │
│    │        │財既遂罪。    │。                            │                        │
├──┼────┼───────┼───────────────┼────────────┤
│(四)  │丙○○部│刑法第339 條第│甲○○共同意圖為自己不法之所有│1.丙○○本票1 張、丙○○│
│    │分      │3 項、第1 項之│，以詐術使人將本人之物交付，未│  切結同意書1 份（為邱憲│
│    │        │詐欺取財未遂罪│遂，累犯，處有期徒刑肆月；又意│  昌及通隆公司其他股東所│
│    │        │、刑法第346 條│圖為自己不法之所有，以恐嚇使人│  有）                  │
│    │        │第1 項之恐嚇取│將本人之物交付，累犯，處有期徒│2.行動電話壹支（含098105│
│    │        │財既遂罪。    │刑捌月。                      │  7559號SIM 卡壹張）（為│
│    │        │              │                              │  甲○○所有）          │
├──┼────┼───────┼───────────────┼────────────┤
│(五)  │戊○○部│刑法第216 條、│甲○○共同行使偽造私文書，足以│1.「九合汽車租賃有限公司│
│    │分      │第210 條之行使│生損害於他人，處有期徒刑肆月，│  」及「陳照明」印章各壹│
│    │        │偽造私文書罪、│。                            │  顆。                  │
│    │        │刑法第339 條第│                              │2.汽車租賃契約書上偽造之│
│    │        │1項 之詐欺取財│                              │  「九合汽車租賃有限公司│
│    │        │既遂罪。（想像│                              │  」及「陳照明」印文各貳│
│    │        │競合，從一重之│                              │  枚、「陳照明」署押共肆│
│    │        │行使偽造私文書│                              │  枚（含簽名貳枚及指印貳│
│    │        │）            │                              │  枚）。                │
├──┼────┼───────┼───────────────┼────────────┤
│(六)  │蘇寶尺部│刑法第339 條第│甲○○共同意圖為自己不法之所有│行動電話壹支（含00000000│
│    │分      │3項 、第1 項之│，以詐術使人將本人之物交付，未│59號SIM 卡壹張）（為邱憲│
│    │        │詐欺取財未遂罪│遂，累犯，處有期徒刑月。    │昌所有）                │
│    │        │              │                              │                        │
│    │        │              │                              │                        │
└──┴────┴───────┴───────────────┴────────────┘
附表二
┌──┬──────┬───────┬──────────┐
│編號│被拘提之人  │時間          │地點                │
├──┼──────┼───────┼──────────┤
│(一)  │甲○○      │97年10月30日  │花蓮縣吉安鄉○○○○街│
│    │            │              │77號                │
├──┼──────┼───────┼──────────┤
│(二)  │江林奇      │97年10月30日  │臺北縣三重市○○路4 │
│    │            │              │段101號14樓         │
├──┼──────┼───────┼──────────┤
│(三)  │黃楹承      │97年10月30日  │花蓮縣花蓮市○○○街│
│    │            │              │2之25 號3 樓        │
├──┼──────┼───────┼──────────┤
│(四)  │徐梅玲      │97年10月30日  │花蓮縣花蓮市○○○街│
│    │            │              │2之25 號3 樓        │
├──┼──────┼───────┼──────────┤
│(五)  │樓明雄      │97年10月30日  │花蓮縣吉安鄉○○○街│
│    │            │              │9號                 │
├──┼──────┼───────┼──────────┤
│(六)  │張育琳      │97年10月30日  │花蓮縣吉安鄉○○○街│
│    │            │              │9號                 │
├──┼──────┼───────┼──────────┤
│(七)  │王雅萍      │97年10月30日  │花蓮縣花蓮市○○○街│
│    │            │              │79巷20號13樓之1     │
├──┼──────┼───────┼──────────┤
│(八)  │陳怡儒      │97年10月30日  │花蓮縣吉安鄉仁里村仁│
│    │            │              │里七街9巷3號        │
└──┴──────┴───────┴──────────┘

司法院資訊處製作；財團法人民間司法改革基金會備份。
